# 请教陈老师关于冲减费用和确认收入的区别

提问人：ydameng 时间：2021-04-14 16:24:22
请教陈老师关于冲减费用和确认收入的区别
根据企业会计准则讲解中有关存货和固定资产的保险赔偿款是冲减了费用和营业外支出，并没有单独计入营业外收入。请教陈老师是否可以参考如下的处理将收到的保险理赔冲减之前发生的费用或是支出呢？如不行，是基于什么考虑的？如下可以冲减以前的支出是基于什么考虑的？
期盼陈老师回复~~~
第二章存货 七、存货盘亏或毁损的会计处理
存货发生的盘亏或毁损，应作为待处理财产损溢进行核算。按管理权限报经批准后，根据造成存
货盘亏或毁损的原因，分别以下情况进行处理：
(一)属于计量收发差错和管理不善等原因造成的存货短缺，应先扣除残料价值、可以收回的保险
赔偿和过失人赔偿，将净损失计入管理费用。
(二)属于自然灾害等非常原因造成的存货毁损，应先扣除处置收入(如残料价值)、可以收回的保险
赔偿和过失人赔偿，将净损失计入营业外支出。
第五章固定资产 二、固定资产处置的账务处理
贷记“固定资产清理”科目。
第四,保险赔偿的处理。企业计算或收到的应由保险公司或过失人赔偿的损失,应冲减清理支出,
借记“其他应收款”、“银行存款”等科目,贷记“固定资产清理”科目。

回答人：chenyiwei
冲减费用或支出，一般见于补偿款有明确的补偿对象（即已发生且已计入损益的直接相关的损失或费用等），强调的是同口径。理论上该做法不考虑冲减后相关损益项目的发生额是否为负数，但实务中对于跨年冲减损益项目，或者冲减后导致被冲减项目本期发生额出现负数的情况，也可以接受将超出部分的补偿款列入营业外收入的做法。